# 营业外收入红字

提问人：shinyhe2007 时间：2023-03-30 20:49:43
请教陈版主，公司 2021 年度对经销商逾期付款，其他违约事项进行处罚，取得相关违约罚款收入 100 万元，计入当期营业外收入-违约金赔偿收入。 2022 年度因为疫情影响，公司又减免了上述违约金中的 80 万，冲减了当期营业外收入违约赔偿收入，导致营业外收入-违约金科目整体出现红字，请问陈版主该项处理是否合理

回答人：chenyiwei
理论上营业外收入是可以出现红字的，以前在《企业会计制度》体系下的问题解答（财会[2002]18号、财会[2003]10号等文件）中也有相关规定，如“借记营业外收入”。但实务中还是比较少见的，多数可能还是列入营业外支出。